【裁判字號】    98,簡上,338
【裁判日期】    980617
【裁判案由】    違反著作權法
【裁判全文】
臺灣桃園地方法院刑事判決             98年度簡上字第338號
上  訴  人
即  被  告  乙○○
            甲○○
上列上訴人即被告因違反著作權法案件，不服本院中華民國98年
1 月31日98年度桃簡字第135 號第一審刑事簡易判決（聲請簡易
判決處刑書案號：97年度偵字第21486 號、97年度偵字第25701
號），提起上訴，本院管轄之第二審合議庭判決如下：
    主  文
上訴駁回。
乙○○、甲○○均緩刑貳年。
    事  實
一、乙○○係址設桃園縣蘆竹鄉○○路○段四○號「雨軒檳榔攤
    」之負責人，明知「風流」、「因為你」、「移山倒海」、
    「紅色玫瑰」、「秋風探戈」、「無情的人」、「一切為著
    愛」、「牽著你的手」、「寒風的珠淚」、「傷心俱樂部」
    、「冷冷的相思」、「這甘是阮的愛」、「等愛的人等無人
    」及「叫我擱原諒你一擺」等十四首歌曲係柯達唱片錄影帶
    股份有限公司（下稱柯達唱片公司）經授權而享有公開演出
    等著作財產權之音樂著作，非經柯達唱片公司之同意，不得
    任意公開演出，竟與甲○○基於共同擅自以公開演出之方法
    ，侵害他人著作財產權之犯意聯絡，未經前開音樂著作財產
    權人柯達唱片公司之同意或授權，於民國九十七年五月間某
    日起，擅自將甲○○所購買，經真實姓名年籍不詳之人（尚
    無證據足認與乙○○、甲○○具有犯意聯絡及行為分擔）內
    建上揭十四首音樂著作及其他歌曲之金嗓電腦伴唱機一台，
    擺設於雨軒檳榔攤該公眾得出入之場所，並以甲○○所有之
    遙控器一支、點歌本一本供點選歌曲之用，以每投新臺幣（
    下同）十元硬幣二枚可點選一首歌曲之消費方式，提供前來
    消費之顧客點選上開歌曲公開演唱，二人並協議各獲得前揭
    收取點歌費用之百分之五十，而以此公開演出之方法侵害柯
    達唱片公司之著作財產權。嗣於九十七年九月二十七日下午
    二時三十分許，經柯達唱片公司法務專員丙○○至上址檳榔
    攤消費發覺上情後，報警當場查獲乙○○，並扣得甲○○所
    有供本件違法公開演出所用歌本一本、金嗓電腦伴唱機一台
    及遙控器一支，再經乙○○告知上開電腦判唱機為甲○○所
    有，而循線查獲甲○○。
二、案經柯達唱片公司訴由桃園縣政府警察局蘆竹分局報請臺灣
    桃園地方法院檢察署檢察官偵查後聲請簡易判決處刑。
    理  由
一、按傳聞法則之重要理論依據，在於傳聞證據未經當事人之反
    對詰問予以核實，乃予排斥，惟若當事人已放棄對原供述人
    之反對詰問權，於法院審判時表明同意該等傳聞證據可作為
    證據，基於證據資料愈豐富，愈有助於真實發現之理念，並
    貫徹刑事訴訟法修法加重當事人進行主義之精神，確認當事
    人對於證據能力有處分權之制度，傳聞證據經當事人同意做
    為證據，法院認為適當者，亦得為證據。另當事人於調查證
    據時，對於傳聞證據表示「沒有意見」，而未於言詞辯論終
    結前聲明異議，應視為已有將該等傳聞證據採為證據之同意
    ，此刑事訴訟法第一百五十九條之五定有明文。本案被告乙○○及甲○○於本院審理程序中已表示對卷內人證、書證、
    物證之證據能力均無意見，本院審理時，被告二人對被告以
    外之人於審判外之陳述之證據能力並未表示意見，迄本院言
    詞辯論終結前，被告二人亦未爭執本案證據之證據能力，依
    刑事訴訟法第一百五十九條之五第二項之規定，應視為被告
    二人已同意本案相關之傳聞證據均可做為證據，本院斟酌本
    案卷內之證據並非非法取得，亦無證明力明顯過低之情形，
    且經本院於審判期日依法進行證據之調查、辯論，被告二人
    於訴訟上之程序權，已受保障，前揭各該證據，均得採為證
    據。
二、上揭犯罪事實，業據被告乙○○及甲○○於本院審理時坦承
    不諱（見本院卷第二六頁背面、第四六頁），核與告訴代理
    人丙○○於警詢及偵查中證述情節大致相符（見臺灣桃園地
    方法院檢察署九十七年度偵字第二一四八六號卷第一一頁至
    第一四頁、第八七頁至第八九頁），復有桃園縣政府警察局
    蘆竹分局南竹派出所實施臨檢紀錄表、扣押筆錄、扣押物品
    目錄表、現場照片、點歌本影本、專屬授權證明書、詞曲著
    作權轉讓書等件附卷可稽（第一五頁至第四六頁、第五五頁
    至第七七頁），是被告二人上揭任意性自白與事實相符，堪
    以採信。本件事證明確，被告二人犯行，洵堪認定，應予依
    法論科。
三、按以演技、舞蹈、歌唱、彈奏樂器或其他方法向現場之公眾
    傳達著作內容者，謂之公開演出。被告乙○○、甲○○未經
    許可在上址之「雨軒檳榔攤」，將音樂內容透過點唱機設備
    ，供不特定之顧客伴唱，將上揭音樂著作內容傳達於現場之
    公眾，即係擅自以公開演出之方法侵害告訴人柯達唱片公司
    之著作財產權，核被告乙○○、甲○○所為，均係犯著作權
    法第九十二條之擅自以公開演出之方法侵害他人之著作財產
    權罪。被告乙○○、甲○○二人間，就上開犯行，有犯意聯
    絡及行為分擔，為共同正犯。又被告乙○○、甲○○利用不
    知情之顧客以點唱之方法向現場公眾傳達音樂著作詞曲內容
    之公開演出行為，遂行其侵害告訴人音樂著作財產權之犯行
    ，為間接正犯。再刑事法若干犯罪行為態樣，本質上原具有
    反覆、延續實行之特徵，立法時乃予特別歸類，定為犯罪構
    成要件之行為要素，學理上稱為「集合犯」，凡職業性、營
    業性或收集性等具有重複特質之犯罪，例如經營、從事業務
    、收集、販賣、製造、散布等行為，均屬之，是故，如行為
    人係基於概括犯意，在密切接近之一定時、地，多次反覆實
    行相同之犯罪行為，倘依社會通念，於客觀上認為符合一個
    反覆、延續性之行為觀念者，於刑法評價上，即應僅成立一
    罪。本件被告乙○○、甲○○先後多次利用不知情之顧客公
    開演出音樂著作之行為，本質上即具有反覆為相同行為之業
    務性質，由社會通念而言，應解為一個重複性質之犯罪，較
    為合理，故被告乙○○、甲○○之所為，應各僅成立一罪即
    為已足。原審認本件事證明確，而適用著作權法第九十二條
    、刑法第十一條前段、第二十八條、第四十一條第一項前段
    ，並審酌被告乙○○、甲○○為牟小利而以公開演出之方式
    侵害他人之著作財產權之犯罪動機、目的、手段，並考量被
    告乙○○、甲○○侵害告訴人著作財產權之歌曲數量為十四
    首，致告訴人蒙受損失之所生危害程度，迄今未與告訴人達
    成和解，兼衡渠等之素行、生活狀況、智識程度及犯後態度
    等一切情狀，分別量處被告乙○○拘役五十九日、被告甲○○拘役五十九日，並均諭知以一千元折算一日之折算標準。
    核其認事用法尚無違誤，量刑亦屬允當。上訴人提起上訴意
    旨均略以：其坦承本件犯行，已與告訴人柯達唱片公司達成
    和解，並簽訂和解書，請求宣告緩刑，給予自新之機會等語
    ，然原審認事用法既無違誤，本件上訴，均無理由，均應予
    駁回。末查，被告乙○○及甲○○均未曾因故意犯罪受有期
    徒刑以上刑之宣告，此有臺灣高等法院被告前案紀錄表附卷
    可稽，其二人因一時失慮，偶罹刑典，事後均已坦承犯行，
    並均與告訴人達成和解及簽訂和解書，此業經本院電詢告訴
    人代理人丙○○陳稱：被告二人已經與公司和解，對於被告
    刑度，沒有意見，同意給被告緩刑的機會等語，且有和解書
    及本院辦理刑事案件電話記錄查詢表在卷可按（見本院卷第
    二八頁至第二九頁、第四二頁），足見被告二人悔意甚殷，
    經此刑之宣告後，應知警惕而無再犯之虞，本院因認暫不執
    行其刑為當，併依刑法第七十四條第一項第一款之規定宣告
    緩刑二年。至扣案之金嗓電腦伴唱機一台、點歌本一本及遙
    控器一支，係被告甲○○所有，供本件被告乙○○、甲○○
    犯罪所用之物，業據被告乙○○、甲○○供明在卷，均應依
    著作權法第九十八條前段規定宣告沒收。
據上論斷，應依刑事訴訟法第四百五十五條之一第一項、第三項
、第三百六十八條，刑法第七十四條第一項第一款，判決如主文
。
本案經檢察官陳國安到庭執行職務。
中    華    民    國    98    年    6     月    17    日
                  刑事第九庭  審判長  法  官  吳為平
                                      法  官  胡芷瑜
                                      法  官  林玉蕙
以上正本證明與原本無異。
本件不得上訴。
                                      書記官  魏里安
中    華    民    國    98    年    6     月    17    日


司法院資訊處製作；財團法人民間司法改革基金會備份。
